臺灣基隆地方法院刑事判決　　　　　　　100年度易字第566號
公　訴　人　臺灣基隆地方法院檢察署檢察官
被　　　告　王俊明
　　　　　　　　　（現因另案所犯竊盜案件，於法務部矯正署
　　　　　　　　　　泰源技能訓練所執行強制工作中）
上列被告因竊盜等案件，經檢察官提起公訴（100 年度偵字第47
10號、第4828號、第5087號、第5451號、100 年度偵緝字第352
號、第353 號、第354 號、第355 號、第356 號、第357 號、第
358 號、第359 號），被告就被訴事實為有罪之陳述，本院乃裁
定改依簡式審判程序審理後判決如下：
    主  文
王俊明所犯如附表「罪名及應處刑罰」欄所示之罪，均累犯，各
處刑如附表「罪名及應處刑罰」欄之所示。應執行有期徒刑貳年
陸月。
    事  實
一、王俊明前因施用一級毒品案件，經本院以95年訴字第89號判
    決判處有期徒刑7 月確定，於民國95年11月20日執行完畢。
    詎其猶不知悔改，竟各基於意圖為自己不法所有之竊盜犯意
    ，於附表所列時、地，以所列方式竊取他人之財物，而為警
    先後查獲。
二、案經吳坤澤及王妮惠訴由基隆市警察局移送、林增立及周昕
    妤訴由基隆市警察局第一分局、林田忠、阮文卿、吳育臨及
    何炘訴由基隆市警察局第二分局暨陳威誌訴由基隆市警察局
    第四分局分別報告臺灣基隆地方法檢察署檢察官偵查後起訴
    。
    理  由
壹、程序事項
    本件被告王俊明所犯者非為死刑、無期徒刑、最輕本刑為3
    年以上有期徒刑之罪或高等法院管轄第一審案件，其於準備
    程序進行中，先就被訴事實為有罪之陳述，經告知其簡式審
    判程序之旨，並聽取公訴人、被告之意見後，本院業依刑事
    訴訟法第273 條之1 第1 項規定，裁定改以簡式審判程序進
    行本案之審理。
貳、實體事項
一、認定犯罪事實所憑之證據及理由：
    被告王俊明如附表所示各次行為事實，迭據被告於警詢、偵
    訊及本院審理時坦承在卷，並有如附表證據欄所列各項證據
    可為佐，被告之自白核與事實相符，可以採信。綜上，本案
    事證明確，被告之犯行洵堪認定，應依法論科。
二、論罪科刑：
  (一)核被告如附表編號1.至編號17.、編號19.、編號、編號至
    編號、編號所為，均係犯刑法第320 條第1 項普通竊盜
    罪。檢察官認被告如附表編號17.所示，以不明方式打破被害
    人林田忠所有之自用小客車駕駛座玻璃之行為，另犯刑法第
    354 條毀損罪，然核被告打破車窗之行為，應係其竊盜行為
    之部分實施，其以一行為同時觸犯上開普通竊盜及毀損罪二
    罪名，為想像競合犯，應從較重之普通竊盜罪一罪處斷，檢
    察官認應數罪併罰，容有未洽。
  (二)核被告如附表編號18.所為，係犯刑法第321 條第1 項第1 款
    之踰越安全設備侵入住宅竊盜罪。按刑法第321 條第1 項第
    1 款之侵入住宅竊盜罪，係將侵入住宅、竊盜二罪結合為獨
    立之加重竊盜罪，被告侵入住宅行竊，其侵入住宅之行為既
    已結合於所犯加重竊盜之罪質中，無更行構成侵入住宅罪之
    理（最高法院27年上字第1887號判例意旨參照）檢察官認被
    告此部分犯行另構成刑法第306條侵入住宅罪，尚有未合。
  (三)核被告如附表編號20.所為，係犯刑法第321 條第1 項第1 款
    之侵入有人居住之建物竊盜罪。
  (四)核被告如附表編號所為，係犯刑法第321 條第1 項第3 款
    、第2 款攜帶兇器踰越安全設備竊盜罪。被告以撿拾之木棍
    伸入被害人柯國住宅窗戶，從窗戶竊取被害人皮包及皮包
    內之財物，其竊盜之手段，已越進窗戶，使他人窗戶安全之
    設備，失其防閑之效用，但其身體並未侵入住宅，自合於刑
    法第321 條第1 項第2 款所定之加重情形（最高法院41年台
    非字第38號判例意旨、33年上字第1504號判例意旨參照），
    檢察官起訴漏未論及此加重情形，應予補充。
  (五)核被告如附表編號所為，係犯刑法第320 條第3 項、第1
    項普通竊盜未遂罪，被告之行為僅止於未遂階段，爰依刑法
    第25條第2 項減輕其刑。
  (六)被告所犯如附表所示竊盜罪，與真實姓名不詳綽號「阿草
    」之成年男子，有犯意聯絡及行為分擔，應論以共同正犯。
  (七)被告上開所犯各罪，犯意各別，行為不同，應予分論併罰。
  (八)被告前曾受如事實欄一所示有期徒刑之執行完畢，有臺灣高
    等法院被告前案紀錄表在卷可憑，其於有期徒刑執行完畢釋
    放後之5 年內，故意再犯本件有期徒刑以上之罪，合於累犯
    規定，所犯如附表所示各罪，均應加重其刑。
  (九)被告於其如附表編號9.10.11.16.17.18.19.20.所示各次竊
    盜罪為有偵查權限之機關或公務員發覺前，分別主動向有偵
    查權限之基隆市警察局第一分局忠二路派出所員警石正雄（
    附表編號9.10.）、基隆市警察局第二分局正濱派出所員警霄
    芳村（附表編號11.16.17.18.19.20.）、基隆市警察局第四分
    局中山派出所員警莊英麒（附表編號）坦承犯行，並接
    受裁判，合於自首要件，爰依刑法第62條前段減輕其刑。
  (十)被告所犯如附表編號所示之罪，有累犯加重、未遂及自首
    減輕之刑之加重減輕事由，爰依法先加後減之，並遞減之。
    被告所犯如附表編號9.10.11.16.17.18.19.20.所示之罪，有
    累犯加重及自首之刑之加重減輕事由，爰均依法先加後減之
    。
  (十一)爰審酌被告有多次竊盜前案紀錄，有臺灣高等法院被告前案
    紀錄表在卷可憑，然慮其係因患有疾病，工作無著，復染有
    毒癮，家人不能諒解其行為，其為能謀生，始履犯竊盜案件
    ，犯罪動機堪憐，兼衡酌其竊盜手段、竊得財物價值、所生
    危害，暨犯後坦承犯行，且自首部分竊盜犯行等一切情狀，
    分別量處如附表「罪名及應處刑罰」欄所示之刑，並定其應
    執行之刑。
  (十二)被告持以如附表編號所示持以竊盜之木棍，雖係被告拾得
    之物品，然未據扣案，且查無證據足以證明被告有再持以犯
    案之可能，為免將來執行困難，爰不予宣告沒收；至扣案之
    上衣及短褲各1 件，係被告如附表編號所示竊盜犯行時所
    穿著之衣物，核其性質雖可供其所犯如附表編號所示竊盜
    罪之證據，然因該衣物與被告竊盜之行為無涉，且亦非違禁
    物，查無沒收依據，依法自不得予以宣告沒收，均併予敘明
    。
據上論斷，應依刑事訴訟法第284 條之1 、第273 條之1 第第1
項、第299 條第1 項前段，刑法第28條、第25條第2 項、第320
條第1 項、第3 項、第321 條第1 項第1 款、第2 款、第3 款、
第47條第1 項、第62條前段、第51條第5 款，刑法施行法第1條
之1 ，判決如主文。
本件經檢察官黃佳權到庭執行職務。
中    華    民    國    100    年    12    月   30    日
                  刑事第二庭法  官  劉桂金
以上正本證明與原本無異。
如不服本判決應於收受送達後10日內向本院提出上訴書狀，並應
敘述具體理由；其未敘述上訴理由者，應於上訴期間屆滿後20日
內向本院補提理由書(均須按他造當事人之人數附繕本)「切勿逕
送上級法院」。
中    華    民    國   100    年    12    月    30    日
                            書記官  許元又
附錄本案論罪法條：
中華民國刑法第320條：
意圖為自己或第三人不法之所有，而竊取他人之動產者，為竊盜
罪，處五年以下有期徒刑、拘役或五百元以下罰金。
意圖為自己或第三人不法之利益，而竊佔他人之不動產者，依前
項之規定處斷。
前二項之未遂犯罰之。
中華民國刑法第321條第1項：
犯竊盜罪而有下列情形之一者，處六月以上、五年以下有期徒刑
，得併科新臺幣十萬元以下罰金：
一、侵入住宅或有人居住之建築物、船艦或隱匿其內而犯之者。
二、毀越門扇、牆垣或其他安全設備而犯之者。
三、攜帶兇器而犯之者。
四、結夥三人以上而犯之者。
五、乘火災、水災或其他災害之際而犯之者。
六、在車站、埠頭、航空站或其他供水、陸、空公眾運輸之舟、
    車、航空機內而犯之者。
附表：
 ┌─┬────┬────────────────┬─────────────┬───────┐
 │編│竊盜時間│竊盜之手法及竊得財物（單位：新臺│證                      據│罪名及應處刑罰│
 │號├────┤幣元）                          │                          │              │
 │  │竊盜地點│                                │                          │              │
 │  ├────┤                                │                          │              │
 │  │被害人  │                                │                          │              │
 ├─┼────┼────────────────┼─────────────┼───────┤
 │1 │100年3月│王俊明基於意圖為自己不法所有之竊│1.被告王俊明之供述：      │王俊明竊盜，累│
 │  │16日某時│盜犯意，於左列時間、地點，趁無人│  (1)警詢（100年度偵字第508│犯，處有期徒刑│
 │  ├────┤注意管理之際，徒手竊取已廢置之交│    7號卷第8頁）          │月。        │
 │  │交通部鐵│通部鐵路管理局基隆站置於號誌樓2 │  (2)偵訊（100年度偵字第   │              │
 │  │路管理局│樓辦公室之冷氣1 台，得手後，將該│    4710號卷第157頁）     │              │
 │  │基隆站號│冷氣由2 樓丟至1 樓，隨即拿至楊滿│  (3)庭訊                  │              │
 │  │誌樓2樓 │所經營設立於基隆市○○路23號之「│    100.12.28（本院卷第 │              │
 │  │（非住宅│泰源號資源回收場」變賣，得價金70│      85至86頁）          │              │
 │  │，亦非現│5 元並花用殆盡。嗣因基隆市警察局│    100.12.29（本院卷第 │              │
 │  │有人居住│刑事警察大隊執行查贓勤務時，發現│      121頁）             │              │
 │  │之建築物│泰源號資源回收場之收受物品、舊貨│2.證人簡信立之證述：      │              │
 │  │）      │、五金廢料或廢棄物登記表上，有王│  (1)警詢（100年度偵字第508│              │
 │  ├────┤俊明販賣物品紀錄，認王俊明涉嫌竊│    7號卷第12至13頁）     │              │
 │  │交通部鐵│盜，經通知王俊明到警局詢問時，王│  (2)偵訊（同上偵卷第75至76│              │
 │  │路管理局│俊明坦承犯行，而悉上情。        │    頁）                  │              │
 │  │        │                                │  (3)庭訊（本院卷第77至79頁│              │
 │  │        │                                │    ）                    │              │
 │  │        │                                │3.證人楊滿之證述：        │              │
 │  │        │                                │  (1)警詢（100年度偵字第508│              │
 │  │        │                                │    7號卷第16頁）         │              │
 │  │        │                                │  (2)偵訊（同上偵卷第78至79│              │
 │  │        │                                │    頁）                  │              │
 │  │        │                                │4.收受物品、舊貨、五金廢料│              │
 │  │        │                                │  或廢棄物登記表影本1紙（ │              │
 │  │        │                                │  同上偵卷第20頁）        │              │
 │  │        │                                │5.被告指認之犯罪現場照片1 │              │
 │  │        │                                │  張（同上偵卷第25頁上方）│              │
 ├─┼────┼────────────────┼─────────────┼───────┤
 │2 │100年3月│王俊明基於意圖為自己不法所有之竊│1.被告王俊明之供述：      │王俊明竊盜，累│
 │  │22日某時│盜犯意，於左列時間、地點，趁無人│  (1)警詢（100年度偵字第508│犯，處有期徒刑│
 │  ├────┤注意管理之際，徒手竊取已廢置之交│    7號卷第8頁）          │月。        │
 │  │交通部鐵│通部鐵路管理局基隆站置於號誌辦公│  (2)偵訊（100年度偵字第471│              │
 │  │路管理局│室旁之白鐵變電箱重4 公斤，得手後│    0號卷第157頁）        │              │
 │  │基隆站號│隨即拿至楊滿所經營設立於基隆市獅│  (3)庭訊                  │              │
 │  │誌樓    │球路23號之「泰源號資源回收場」變│     100.12.28（本院卷第│              │
 │  ├────┤賣，得價金200 元並花用殆盡。嗣因│       85至86頁）         │              │
 │  │交通部鐵│基隆市警察局刑事警察大隊執行查贓│     100.12.29（本院卷第│              │
 │  │路管理局│勤務時，發現泰源號資源回收場之收│       121頁）            │              │
 │  │        │受物品、舊貨、五金廢料或廢棄物登│2.證人簡信立之證述：      │              │
 │  │        │記表上，有王俊明販賣物品紀錄，認│  (1)警詢（100年度偵字第508│              │
 │  │        │王俊明涉嫌竊盜，經警通知王俊明到│    7號卷第12至13頁）     │              │
 │  │        │警局詢問時，王俊明坦承犯行，而悉│  (2)偵訊（同上偵卷第75至76│              │
 │  │        │上情。                          │    頁）                  │              │
 │  │        │                                │  (3)庭訊（本院卷第77至79頁│              │
 │  │        │                                │    ）                    │              │
 │  │        │                                │3.證人楊滿之證述：        │              │
 │  │        │                                │  (1)警詢（100年度偵字第508│              │
 │  │        │                                │    7號卷第17頁）         │              │
 │  │        │                                │  (2)偵訊（同上偵卷第78至79│              │
 │  │        │                                │    頁）                  │              │
 │  │        │                                │4.收受物品、舊貨、五金廢料│              │
 │  │        │                                │  或廢棄物登記表影本1紙（ │              │
 │  │        │                                │  同上偵卷第20頁）        │              │
 │  │        │                                │5.被告指認之犯罪現場照片1 │              │
 │  │        │                                │  張（同上偵卷第25頁下方）│              │
 ├─┼────┼────────────────┼─────────────┼───────┤
 │3 │100年3月│王俊明基於意圖為自己不法所有之竊│1.被告王俊明之供述：      │王俊明竊盜，累│
 │  │25日某時│盜犯意，於左列時間、地點，趁無人│  (1)警詢（100年度偵字第508│犯，處有期徒刑│
 │  ├────┤注意管理之際，徒手竊取已廢置之交│    7號卷第8至9頁）       │月。        │
 │  │交通部鐵│通部鐵路管理局基隆站置於號誌樓旁│  (2)偵訊（100年度偵字第471│              │
 │  │路管理局│工地之鐵條重21公斤，得手後隨即拿│    0號卷第157頁）        │              │
 │  │基隆站號│至楊滿所經營設立於基隆市○○路23│  (3)庭訊                  │              │
 │  │誌樓    │號之「泰源號資源回收場」變賣，得│    100.12.28（本院卷第 │              │
 │  ├────┤價金189 元並花用殆盡。嗣因基隆市│      85至86頁）          │              │
 │  │交通部鐵│警察局刑事警察大隊執行查贓勤務時│    100.12.29（本院卷第 │              │
 │  │路管理局│，發現泰源號資源回收場之收受物品│      121頁）             │              │
 │  │        │、舊貨、五金廢料或廢棄物登記表上│2.證人簡信立之證述：      │              │
 │  │        │，有王俊明販賣物品紀錄，認王俊明│  (1)警詢（100年度偵字第508│              │
 │  │        │涉嫌竊盜，經通知王俊明到警局詢問│    7號卷第12至13頁）     │              │
 │  │        │時，王俊明坦承犯行，而悉上情。  │  (2)偵訊（同上偵卷第75至76│              │
 │  │        │                                │    頁）                  │              │
 │  │        │                                │  (3)庭訊（本院卷第77至79頁│              │
 │  │        │                                │    ）                    │              │
 │  │        │                                │3.證人楊滿之證述：        │              │
 │  │        │                                │  (1)警詢（100年度偵字第508│              │
 │  │        │                                │    7號卷卷第17頁）       │              │
 │  │        │                                │  (2)偵訊（同上偵卷第78至79│              │
 │  │        │                                │    頁）                  │              │
 │  │        │                                │4.收受物品、舊貨、五金廢料│              │
 │  │        │                                │  或廢棄物登記表影本1紙（ │              │
 │  │        │                                │  同上偵卷第21頁）        │              │
 │  │        │                                │5.被告指認之犯罪現場照片1 │              │
 │  │        │                                │  張（同上偵卷第28頁下方）│              │
 ├─┼────┼────────────────┼─────────────┼───────┤
 │4 │100年3月│王俊明基於意圖為自己不法所有之竊│1.被告王俊明之供述：      │王俊明竊盜，累│
 │  │26日某時│盜犯意，於左列時間、地點，趁無人│  (1)警詢（100年度偵字第508│犯，處有期徒刑│
 │  ├────┤注意管理之際，徒手竊取已廢置之交│    7號卷第9頁）          │月。        │
 │  │交通部鐵│通部鐵路管理局基隆站置於機務辦公│  (2)偵訊（100年度偵字第471│              │
 │  │路管理局│室旁之白鐵變電箱蓋重8.9 公斤，得│    0號卷第157頁）        │              │
 │  │基隆站機│手後隨即拿至楊滿所經營設立於基隆│  (3)庭訊                  │              │
 │  │務辦公室│市○○路23號之「泰源號資源回收場│    100.12.28（本院卷第 │              │
 │  │（非住宅│」變賣，得價金450 元並花用殆盡。│      85至86頁）          │              │
 │  │，亦非現│嗣因基隆市警察局刑事警察大隊執行│    100.12.29（本院卷第 │              │
 │  │有人居住│查贓勤務時，發現泰源號資源回收場│      121頁）             │              │
 │  │之建築物│之收受物品、舊貨、五金廢料或廢棄│2.證人簡信立之證述：      │              │
 │  │）      │物登記表上，有王俊明販賣物品紀錄│  (1)警詢（同上偵卷第12至13│              │
 │  ├────┤，認王俊明涉嫌竊盜，經通知王俊明│    頁）                  │              │
 │  │交通部鐵│到警局詢問時，王俊明坦承犯行，而│  (2)偵訊（同上偵卷第75至76│              │
 │  │路管理局│悉上情。                        │    頁）                  │              │
 │  │        │                                │  (3)庭訊（本院卷第83至84頁│              │
 │  │        │                                │    ）                    │              │
 │  │        │                                │3.證人詹逢池之證述：      │              │
 │  │        │                                │  (1)庭訊（本院卷第81至82頁│              │
 │  │        │                                │    ）                    │              │
 │  │        │                                │4.證人楊滿之證述：        │              │
 │  │        │                                │  (1)警詢（100年度偵字第508│              │
 │  │        │                                │    7號卷第17頁）         │              │
 │  │        │                                │  (2)偵訊（同上偵卷第78至79│              │
 │  │        │                                │    頁）                  │              │
 │  │        │                                │5.收受物品、舊貨、五金廢料│              │
 │  │        │                                │  或廢棄物登記表影本1紙（ │              │
 │  │        │                                │  同上偵卷第21頁）        │              │
 │  │        │                                │6.被告指認之犯罪現場照片1 │              │
 │  │        │                                │  張（同上偵卷第26頁下方）│              │
 ├─┼────┼────────────────┼─────────────┼───────┤
 │5 │100年3月│王俊明基於意圖為自己不法所有之竊│1.被告王俊明之供述：      │王俊明竊盜，累│
 │  │27日某時│盜犯意，於左列時間、地點，趁無人│  (1)警詢（100年度偵字第508│犯，處有期徒刑│
 │  ├────┤注意管理之際，徒手竊取已廢置之交│    7號卷第9頁）          │月。        │
 │  │交通部鐵│通部鐵路管理局臺北工段基隆站置於│  (2)偵訊（100年度偵字第471│              │
 │  │路管理局│機務辦公室外之白鐵變電箱重18公斤│    0號卷第157頁）        │              │
 │  │臺北工段│，得手後隨即拿至楊滿所經營設立於│  (3)庭訊                  │              │
 │  │基隆站機│基隆市○○路23號之「泰源號資源回│    100.12.28（本院卷第 │              │
 │  │務辦公室│收場」變賣，得價金900 元並花用殆│      85至86頁）          │              │
 │  ├────┤盡。嗣因基隆市警察局刑事警察大隊│    100.12.29（本院卷第 │              │
 │  │交通部鐵│執行查贓勤務時，發現泰源號資源回│      121頁）             │              │
 │  │路管理局│收場之收受物品、舊貨、五金廢料或│2.證人簡信立之證述：      │              │
 │  │        │廢棄物登記表上，有王俊明販賣物品│  (1)警詢（100年度偵字第508│              │
 │  │        │紀錄，認王俊明涉嫌竊盜，經通知王│    7號卷第12至13頁）     │              │
 │  │        │俊明到警局詢問時，王俊明坦承犯行│  (2)偵訊（同上偵卷第75至76│              │
 │  │        │，而悉上情。                    │    頁）                  │              │
 │  │        │                                │  (3)庭訊（本院卷第83至84頁│              │
 │  │        │                                │    ）                    │              │
 │  │        │                                │3.證人詹逢池之證述：      │              │
 │  │        │                                │  (1)偵訊（同上偵卷第85至86│              │
 │  │        │                                │    頁）                  │              │
 │  │        │                                │  (2)庭訊（本院卷第81至83頁│              │
 │  │        │                                │    ）                    │              │
 │  │        │                                │4.證人楊滿之證述：        │              │
 │  │        │                                │  (1)警詢（同上偵卷第17頁）│              │
 │  │        │                                │  (2)偵訊（同上偵卷第78至79│              │
 │  │        │                                │    頁）                  │              │
 │  │        │                                │5.收受物品、舊貨、五金廢料│              │
 │  │        │                                │  或廢棄物登記表影本1紙（ │              │
 │  │        │                                │  同上偵卷第21頁）        │              │
 ├─┼────┼────────────────┼─────────────┼───────┤
 │6 │100年3月│王俊明基於意圖為自己不法所有之竊│1.被告王俊明之供述：      │王俊明竊盜，累│
 │  │29日某時│盜犯意，於左列時間、地點，趁無人│  (1)警詢（100年度偵字第508│犯，處有期徒刑│
 │  ├────┤注意管理之際，徒手竊取已廢置之交│    7號卷第9頁）          │月。        │
 │  │交通部鐵│通部鐵路管理局基隆站置於號誌樓2 │  (2)偵訊（100年度偵字第471│              │
 │  │路管理局│樓辦公室旁之白鐵窗8.6 公斤，得手│    0號卷第157頁）        │              │
 │  │基隆站號│後隨即拿至楊滿所經營設立於基隆市│  (3)庭訊                  │              │
 │  │誌樓2樓 │獅球路23號之「泰源號資源回收場」│    100.12.28（本院卷第 │              │
 │  ├────┤變賣，得價金200 元並花用殆盡。嗣│      85至86頁）          │              │
 │  │交通部鐵│因基隆市警察局刑事警察大隊執行查│    100.12.29（本院卷第 │              │
 │  │路管理局│贓勤務時，發現泰源號資源回收場之│      121頁）             │              │
 │  │        │收受物品、舊貨、五金廢料或廢棄物│2.證人簡信立之證述：      │              │
 │  │        │登記表上，有王俊明販賣物品紀錄，│  (1)警詢（100年度偵字第508│              │
 │  │        │認王俊明涉嫌竊盜，經通知王俊明到│    7號卷第12至13頁）     │              │
 │  │        │警局詢問時，王俊明坦承犯行，而悉│  (2)偵訊（同上偵卷第75至76│              │
 │  │        │上情。                          │    頁）                  │              │
 │  │        │                                │  (3)庭訊（本院卷第77至79頁│              │
 │  │        │                                │    ）                    │              │
 │  │        │                                │3.證人楊滿之證述：        │              │
 │  │        │                                │  (1)警詢（同上偵卷第17頁）│              │
 │  │        │                                │  (2)偵訊（同上偵卷第78至79│              │
 │  │        │                                │    頁）                  │              │
 │  │        │                                │4.收受物品、舊貨、五金廢料│              │
 │  │        │                                │  或廢棄物登記表影本1紙（ │              │
 │  │        │                                │  同上偵卷第22頁）        │              │
 │  │        │                                │5.被告指認之犯罪現場照片2 │              │
 │  │        │                                │  張（同上偵卷第27頁）    │              │
 ├─┼────┼────────────────┼─────────────┼───────┤
 │7 │100年5月│王俊明基於意圖為自己不法所有之竊│1.被告王俊明之供述：      │王俊明竊盜，累│
 │  │7日晚上8│盜犯意，於左列時間、地點，趁無人│   (1)警詢（100年度偵字第37│犯，處有期徒刑│
 │  │時30分許│注意管理而梁紹興所有之1095-TM號 │     20號卷第6至7頁）     │月。        │
 │  ├────┤自用小貨車車窗未關之際，徒手伸入│   (2)偵訊                 │              │
 │  │基隆市仁│車窗打開車門，竊取梁紹興放置車內│     100.10.19（100年度 │              │
 │  │愛區仁三│之皮包1只（內有現金35,000元、行 │       偵緝字第352號卷第29│              │
 │  │路18號前│動電話1具、身分證及金融卡各1張、│       、31頁）           │              │
 │  ├────┤駕照2張、印章2枚），得手後，除現│     100.11.28（100年度 │              │
 │  │梁紹興  │金35,000元外花用殆盡外，其餘物品│       偵字第4710號卷第157│              │
 │  │        │均丟棄。嗣梁紹興發現失竊，經警調│       頁）               │              │
 │  │        │閱附近路口監視器，發現攝有王俊明│   (3)庭訊                 │              │
 │  │        │身影，而查得上情。              │     100.12.27（本院卷第│              │
 │  │        │                                │       34至35頁）         │              │
 │  │        │                                │     100.12.28（本院卷第│              │
 │  │        │                                │       86頁）             │              │
 │  │        │                                │     100.12.29（本院卷第│              │
 │  │        │                                │       121頁）            │              │
 │  │        │                                │2.證人梁紹興之證述：      │              │
 │  │        │                                │  (1)警詢（100年度偵字第372│              │
 │  │        │                                │    0號卷第8至9頁）       │              │
 │  │        │                                │  (2)偵訊（100年度偵字第371│              │
 │  │        │                                │    7號卷第59至60頁）     │              │
 │  │        │                                │3.證人陳明熙之證述：      │              │
 │  │        │                                │  (1)庭訊（本院卷第34至35頁│              │
 │  │        │                                │    ）                    │              │
 │  │        │                                │4.監視錄影器翻拍照片2張（ │              │
 │  │        │                                │  100年度偵字第3720號卷第 │              │
 │  │        │                                │  14、16頁）              │              │
 ├─┼────┼────────────────┼─────────────┼───────┤
 │8 │100年5月│王俊明基於意圖為自己不法所有之竊│1.被告王俊明之供述：      │王俊明竊盜，累│
 │  │16日某時│盜犯意，於左列時間、地點，趁無人│  (1)警詢（100年度偵字第508│犯，處有期徒刑│
 │  ├────┤注意管理之際，徒手竊取已廢置之交│    7號卷第9至10頁）      │月。        │
 │  │交通部鐵│通部鐵路管理局臺北工段基隆站置於│  (2)偵訊（100年度偵字第471│              │
 │  │路管理局│機務備勤室外之熱水器1 台，得手後│    0號卷第157頁）        │              │
 │  │臺北工段│隨即拿至楊滿所經營設立於基隆市獅│  (3)庭訊                  │              │
 │  │基隆站機│球路23號之「泰源號資源回收場」變│    100.12.28（本院卷第 │              │
 │  │務備勤室│賣，得價金600 元並花用殆盡。嗣因│      85至86頁）          │              │
 │  │（非住宅│基隆市警察局刑事警察大隊執行查贓│    100.12.29（本院卷第 │              │
 │  │，亦非現│勤務時，發現泰源號資源回收場之收│      121頁）             │              │
 │  │有人居住│受物品、舊貨、五金廢料或廢棄物登│2.證人簡信立之證述：      │              │
 │  │之建築物│記表上，有王俊明販賣物品紀錄，認│  (1)警詢（100年度偵字第508│              │
 │  │）      │王俊明涉嫌竊盜，經通知王俊明到警│    7號卷第12至13頁）     │              │
 │  ├────┤局詢問時，王俊明坦承犯行，而悉上│  (2)偵訊（同上偵卷第75至76│              │
 │  │交通部鐵│情。                            │    頁）                  │              │
 │  │路管理局│                                │  (3)庭訊（本院卷第77至79頁│              │
 │  │        │                                │    ）                    │              │
 │  │        │                                │3.證人詹逢池之證述：      │              │
 │  │        │                                │  (1)偵訊（同上偵卷第85至86│              │
 │  │        │                                │    頁）                  │              │
 │  │        │                                │  (2)庭訊（本院卷第81至83頁│              │
 │  │        │                                │    ）                    │              │
 │  │        │                                │4.證人楊滿之證述：        │              │
 │  │        │                                │  (1)警詢（同上偵卷第18頁）│              │
 │  │        │                                │  (2)偵訊（同上偵卷第78至79│              │
 │  │        │                                │    頁）                  │              │
 │  │        │                                │5.收受物品、舊貨、五金廢料│              │
 │  │        │                                │  或廢棄物登記表影本1紙（ │              │
 │  │        │                                │  同上偵卷第23頁）        │              │
 │  │        │                                │6.被告指認之犯罪現場照片1 │              │
 │  │        │                                │  張（同上偵卷第26頁上方）│              │
 ├─┼────┼────────────────┼─────────────┼───────┤
 │9 │100年6月│王俊明基於意圖為自己不法所有之竊│1.被告王俊明之供述：      │王俊明竊盜，累│
 │  │4日上午8│盜犯意，於左列時間、地點，趁無人│  (1)警詢（100年度偵字第397│犯，處有期徒刑│
 │  │時30分許│注意管理而1036-NN號自用小貨車車 │    9號卷第6頁）          │貳月。        │
 │  ├────┤門未上鎖之際，徒手打開車門，竊取│  (2)偵訊（100年度偵字第471│              │
 │  │基隆市仁│王彥棠放置車內之腰包1只（內有現 │    0號卷第157頁）        │              │
 │  │愛區忠三│金5000元、諾基亞廠牌行動電話1具 │  (3)庭訊                  │              │
 │  │路93號前│），得手後，除現金5000元外，行動│    100.12.27（本院卷第 │              │
 │  ├────┤電話1具用至沒電後，隨即丟棄。嗣 │      38頁）              │              │
 │  │王彥棠  │其於上開竊盜行為為有偵查權限之機│    100.12.28（本院卷第 │              │
 │  │        │關或公務員發覺前，在基隆市警察局│      86頁）              │              │
 │  │        │第一分局忠二路派出所查獲其附表編│    100.12.29（本院卷第 │              │
 │  │        │號12所示之竊盜行為時，主動向員警│      109頁）             │              │
 │  │        │石正雄供承其此部分之竊盜行為，並│2.證人王彥棠之證述：      │              │
 │  │        │接受裁判。                      │  (1)警詢（100年度偵字第397│              │
 │  │        │                                │    9號卷第9至10頁）      │              │
 │  │        │                                │3.證人石正雄之證述：      │              │
 │  │        │                                │  (1)庭訊（本院卷第38頁）  │              │
 │  │        │                                │4.犯罪現場照片2張（100年度│              │
 │  │        │                                │  偵字第3979號卷第31頁）  │              │
 │  │        │                                │5.手機照片1張（同上偵卷第 │              │
 │  │        │                                │  23頁）                  │              │
 ├─┼────┼────────────────┼─────────────┼───────┤
 │10│100年6月│王俊明基於意圖為自己不法所有之竊│1.被告王俊明之供述：      │王俊明竊盜，累│
 │  │17日下午│盜犯意，於左列時間、地點，趁無人│  (1)警詢（100年度偵字第397│犯，處有期徒刑│
 │  │3時許   │注意管理之際，徒手竊取陳寶財所有│    9號卷第6至7頁）       │月。        │
 │  ├────┤置放於店外椅背之背包1 個（內有勞│  (2)偵訊                  │              │
 │  │基隆市仁│力士女用手錶、浪琴女用手錶、帝陀│    100.10.19（100年度偵│              │
 │  │愛區愛三│女用手錶、卡西歐男用手錶、捷卡男│      緝字第352號卷第29、 │              │
 │  │路94號「│用手錶各1 支、手錶專用電池約200 │      33頁）              │              │
 │  │中美鐘錶│顆，共計價值151280元），其中勞力│    100.11.28（100年度偵│              │
 │  │眼鏡行」│士女用手錶1 支，由王俊明與不知情│      字第4710號卷第157頁 │              │
 │  ├────┤之陳金山攜至吳財源經營之「福民當│      ）                  │              │
 │  │陳寶財  │鋪」，以陳金山之名義典當得價金3,│  (3)庭訊                  │              │
 │  │        │5000元王俊明並分4,000 元予陳金山│   100.12.27（本院卷第  │              │
 │  │        │以為酬金，其餘物品均丟棄。嗣其於│     38至39頁）           │              │
 │  │        │上開竊盜行為為有偵查權限之機關或│   100.12.28（本院卷第  │              │
 │  │        │公務員發覺前，在基隆市警察局第一│     86頁）               │              │
 │  │        │分局忠二路派出所查獲其附表編號12│   100.12.29（本院卷第  │              │
 │  │        │所示之竊盜行為時，主動向員警石正│     110至111頁）         │              │
 │  │        │雄供承其此部分之竊盜行為，並接受│2.證人陳寶財之證述：      │              │
 │  │        │裁判。                          │  (1)警詢（100年度偵字第397│              │
 │  │        │                                │    9號卷第12至14頁）     │              │
 │  │        │                                │  (2)偵訊（100年度偵緝字357│              │
 │  │        │                                │    號卷第17至18頁）      │              │
 │  │        │                                │3.證人陳金山之證述：      │              │
 │  │        │                                │  (1)警詢（100年度偵字第397│              │
 │  │        │                                │    9號卷第19頁）         │              │
 │  │        │                                │  (2)偵訊（100年度偵緝字357│              │
 │  │        │                                │    號卷第13至14頁）      │              │
 │  │        │                                │4.證人吳財源之證述：      │              │
 │  │        │                                │  (1)警詢（100年度偵字第397│              │
 │  │        │                                │    9號卷第21至22頁）     │              │
 │  │        │                                │5.證人石正雄之證述：      │              │
 │  │        │                                │  (1)庭訊（本院卷第39頁）  │              │
 │  │        │                                │6.基隆市當鋪收當物品登記簿│              │
 │  │        │                                │  影本1紙（100年度偵字第  │              │
 │  │        │                                │  3979號卷第24頁）        │              │
 │  │        │                                │7.贓物照片4張（同上偵卷第 │              │
 │  │        │                                │  25至26頁）              │              │
 ├─┼────┼────────────────┼─────────────┼───────┤
 │11│100年6月│王俊明基於意圖為自己不法所有之竊│1.被告王俊明之供述：      │王俊明竊盜，累│
 │  │18日上午│盜犯意，於左列時間、地點，趁無人│  (1)警詢（100年度偵字第471│犯，處有期徒刑│
 │  │11時許  │注意管理之際，徒手竊取吳貞儀所有│    0號卷第35頁）         │貳月。        │
 │  ├────┤放於桌上之MP3播放器1台，之後將該│  (2)偵訊（同上偵卷第157頁 │              │
 │  │基隆市仁│物品丟棄。嗣其於上開竊盜行為為有│    ）                    │              │
 │  │愛區成功│偵查權限之機關或公務員發覺前，在│  (3)庭訊                  │              │
 │  │二路175 │基隆市警察局第二分局正濱派出所查│   100.12.27（本院卷第  │              │
 │  │號花東跑│獲其附表編號26所示之竊盜行為時，│     42頁）               │              │
 │  │山雞店（│主動向員警霄芳村供承其此部分之竊│   100.12.28（本院卷第  │              │
 │  │非住宅，│盜行為，並接受裁判。            │     86頁）               │              │
 │  │亦非現有│                                │   100.12.29（本院卷第  │              │
 │  │人居住之│                                │     113至114頁）         │              │
 │  │建築物）│                                │2.證人吳貞儀之證述：      │              │
 │  ├────┤                                │  (1)警詢（100年度偵字第471│              │
 │  │吳貞儀  │                                │    0號卷第7至8頁）       │              │
 │  │        │                                │3.證人霄芳村之證述：      │              │
 │  │        │                                │  (1)庭訊（本院卷第41頁）  │              │
 │  │        │                                │4.被告指認之犯罪現場照片2 │              │
 │  │        │                                │  張（100年度偵字第4710號 │              │
 │  │        │                                │  卷第49頁）              │              │
 │  │        │                                │                          │              │
 │  │        │                                │                          │              │
 ├─┼────┼────────────────┼─────────────┼───────┤
 │12│100年6月│王俊明基於意圖為自己不法所有之竊│1.被告王俊明之供述：      │王俊明竊盜，累│
 │  │24日上午│盜犯意，於左列時間、地點，趁無人│  (1)警詢（100年度偵字第397│犯，處有期徒刑│
 │  │11時許  │注意管理而7E-7603N號自用小貨車車│    9號卷第5至6頁）       │月。        │
 │  ├────┤窗未關之際，徒手伸入車窗打開車門│  (2)偵訊                  │              │
 │  │基隆市仁│，竊取鄭天良放置車內之黑色背包1 │    100.11.28（100年度偵│              │
 │  │愛區忠三│只（內有現金100元、數位相機1台、│      字第4710號卷第157頁 │              │
 │  │路與孝二│帳本1本、估價單1批、鑰匙4串）， │      ）                  │              │
 │  │路口    │得手後，除現金5,000元花用殆盡外 │  (3)庭訊                  │              │
 │  ├────┤，其餘物品均丟棄。嗣鄭天良發現失│   100.12.27（本院卷第  │              │
 │  │鄭天良  │竊，經警調閱附近路口監視器，發現│     39至40頁）           │              │
 │  │        │攝有王俊明身影，而查得上情。    │   100.12.28（本院卷第  │              │
 │  │        │                                │     86頁）               │              │
 │  │        │                                │   100.12.29（本院卷第  │              │
 │  │        │                                │     111頁）              │              │
 │  │        │                                │2.證人鄭天良之證述：      │              │
 │  │        │                                │  (1)警詢（100年度偵字第397│              │
 │  │        │                                │    9號卷第15至16頁）     │              │
 │  │        │                                │  (2)偵訊（100年度偵緝字357│              │
 │  │        │                                │    號卷第12至13頁）      │              │
 │  │        │                                │3.證人石正雄之證述：      │              │
 │  │        │                                │  (1)庭訊（本院卷第40頁）  │              │
 │  │        │                                │4.監視錄影器翻拍照片、犯罪│              │
 │  │        │                                │  現場照片及被告衣著照片共│              │
 │  │        │                                │  7 張（100年度偵字第3979 │              │
 │  │        │                                │  號卷第27至30、31頁）    │              │
 ├─┼────┼────────────────┼─────────────┼───────┤
 │13│100年7月│王俊明基於意圖為自己不法所有之竊│1.被告王俊明之供述：      │王俊明竊盜，累│
 │  │2日上午7│盜犯意，於左列時間、地點，趁無人│  (1)警詢（100年度偵字第442│犯，處有期徒刑│
 │  │時30分許│注意管理而5006-PD號自用小貨車車 │    4號卷第5至6頁）       │月。        │
 │  ├────┤門未上鎖之際，徒手打開車門，竊取│  (2)偵訊（100年度偵字第471│              │
 │  │基隆市仁│鄭志偉放置車內之皮包1只（內有現 │    0號卷第157頁）        │              │
 │  │愛區成功│金13000元、三星廠牌及易利信廠牌 │  (3)庭訊                  │              │
 │  │一路118 │行動電話各1具、身分證、健保卡、 │    100.12.27（本院卷第 │              │
 │  │巷21號前│金融卡、駕照各1張），得手後，除 │      40頁）              │              │
 │  ├────┤現金13000元花用殆盡外，其餘物品 │    100.12.28（本院卷第 │              │
 │  │鄭志偉  │均丟棄。嗣鄭志偉發現失竊，經警調│      86頁）              │              │
 │  │        │閱附近路口監視器，發現攝有王俊明│    100.12.29（本院卷第 │              │
 │  │        │身影，而查得上情。              │      111至112頁）        │              │
 │  │        │                                │2.證人鄭志偉之證述：      │              │
 │  │        │                                │  (1)警詢（100年度偵字第442│              │
 │  │        │                                │    4號卷第7至8頁）       │              │
 │  │        │                                │3.基隆市警察局第一分局忠二│              │
 │  │        │                                │  路派出所受理刑事案件三聯│              │
 │  │        │                                │  單（同上偵卷第10頁）    │              │
 │  │        │                                │4.監視錄影器翻拍照片2張（ │              │
 │  │        │                                │  同上偵卷第9頁）         │              │
 ├─┼────┼────────────────┼─────────────┼───────┤
 │14│100年7月│王俊明基於意圖為自己不法所有之竊│1.被告王俊明之供述：      │王俊明竊盜，累│
 │  │8日上午 │盜犯意，於左列時間、地點，趁無人│  (1)警詢（100年度偵字第372│犯，處有期徒刑│
 │  │11時44分│注意管理而0473-KM號自用小客貨車 │    0號卷第6頁）          │月。        │
 │  │許      │車門未上鎖之際，徒手打開車門，竊│  (2)偵訊                  │              │
 │  ├────┤取周昕妤放置車內之米黃色皮包1只 │    100.10.19（100年度偵│              │
 │  │基隆市仁│（內有現金1500元、行動電話2具、 │      緝字第352號卷第29、 │              │
 │  │愛區仁三│筆記型電腦1部、身份證、健保卡、 │      31頁）              │              │
 │  │路11號前│駕照、學生證各1張、金融卡2張、存│    100.11.28（100年度偵│              │
 │  ├────┤摺1本），得手後，除現金1500元外 │      字第4710號卷第157頁 │              │
 │  │周昕妤  │，其餘物品均丟棄，嗣周昕妤發現失│      ）                  │              │
 │  │        │竊，經警調閱附近路口監視器，發現│  (3)庭訊                  │              │
 │  │        │攝有王俊明身影，而查得上情。後周│    100.12.27（本院卷第 │              │
 │  │        │昕妤經警通知，尋回身份證、健保卡│      35頁）              │              │
 │  │        │、駕照、學生證各1張、金融卡2張、│    100.12.28（本院卷第 │              │
 │  │        │存摺1本。                       │      86頁）              │              │
 │  │        │                                │    100.12.29（本院卷第 │              │
 │  │        │                                │      106至107頁）        │              │
 │  │        │                                │2.證人周昕妤之證述：      │              │
 │  │        │                                │  (1)警詢（100年度偵字第372│              │
 │  │        │                                │    0號卷第10頁）         │              │
 │  │        │                                │  (2)偵訊（100年度偵緝字第 │              │
 │  │        │                                │    353號卷第7至8頁）     │              │
 │  │        │                                │3.證人陳明熙之證述：      │              │
 │  │        │                                │  (1)庭訊（本院卷第35頁）  │              │
 │  │        │                                │4.監視錄影器翻拍照片、犯罪│              │
 │  │        │                                │  現場照片共13張（100年度 │              │
 │  │        │                                │  偵字第3720號卷第14至17頁│              │
 │  │        │                                │  ）                      │              │
 ├─┼────┼────────────────┼─────────────┼───────┤
 │15│100年7月│王俊明基於意圖為自己不法所有之竊│1.被告王俊明之供述：      │王俊明竊盜，累│
 │  │11日上午│盜犯意，於左列時間、地點，趁無人│  (1)警詢（100年度偵字第371│犯，處有期徒刑│
 │  │9時18分 │注意管理而警衛亭門未上鎖之際，徒│    7號卷第5頁）          │月。        │
 │  │許      │手竊取林增立所有之寶格麗廠牌男用│  (2)偵訊                  │              │
 │  ├────┤皮包1只（內有行動電話充電器、印 │    100.10.19（100年度偵│              │
 │  │基隆市仁│章各1個）及LG廠牌行動電話1具（合│      緝字第352號卷第29頁 │              │
 │  │愛區成功│計價值共約15,500元），得手後均丟│      ）                  │              │
 │  │一路131 │棄。嗣林增立發現失竊，經警調閱附│    100.11.28（100年度偵│              │
 │  │號「光華│近路口監視器，發現攝有王俊明身影│      字第4710號卷第157頁 │              │
 │  │國宅社區│，而查得上情。                  │      ）                  │              │
 │  │警衛亭」│                                │  (3)庭訊                  │              │
 │  │（非住宅│                                │    100.12.27（本院卷第 │              │
 │  │，亦非現│                                │      34至35頁）          │              │
 │  │有人居住│                                │    100.12.28（本院卷第 │              │
 │  │之建築物│                                │      86頁）              │              │
 │  │）      │                                │    100.12.29（本院卷第 │              │
 │  ├────┤                                │      106頁）             │              │
 │  │林增立  │                                │2.證人林增立之證述：      │              │
 │  │        │                                │  (1)警詢（100年度偵字第371│              │
 │  │        │                                │    7號卷第7至8頁）       │              │
 │  │        │                                │3.證人陳明熙之證述：      │              │
 │  │        │                                │  (3)庭訊（本院卷第34頁）  │              │
 │  │        │                                │4.監視錄影器翻拍照片4張（ │              │
 │  │        │                                │  100年度偵字第3717號卷第9│              │
 │  │        │                                │  至10頁）                │              │
 ├─┼────┼────────────────┼─────────────┼───────┤
 │16│100年7月│王俊明基於意圖為自己不法所有之竊│1.被告王俊明之供述：      │王俊明竊盜，累│
 │  │11日下午│盜犯意，於左列時間、地點，趁無人│  (1)警詢                  │犯，處有期徒刑│
 │  │5時許   │注意管理之際，徒手竊取高淑貞所有│    100.08.03（100年度偵│貳月。        │
 │  ├────┤之置放於檳榔攤桌上之咖啡皮包1個 │      字第4710號卷第27頁）│              │
 │  │基隆市仁│（內有現金4000元、身分證、健保卡│    100.08.08（同上偵卷 │              │
 │  │愛區成功│、會員卡、金融卡各1 張），得手後│      第31頁）            │              │
 │  │二路99號│，現金4000元花用殆盡，。嗣其於上│    100.08.09（同上偵卷 │              │
 │  │阿友檳榔│開竊盜行為為有偵查權限之機關或公│      第35頁）            │              │
 │  │攤      │務員發覺前，在基隆市警察局第二分│  (2)偵訊（同上偵卷第157頁 │              │
 │  ├────┤局正濱派出所查獲其附表編號26所示│    ）                    │              │
 │  │高淑貞  │之竊盜行為時，主動向員警霄芳村供│  (3)庭訊                  │              │
 │  │        │承其此部分之竊盜行為，並接受裁判│    100.12.27（本院卷第 │              │
 │  │        │。另其餘失竊物品因警經王俊明同意│      42頁）              │              │
 │  │        │，於王俊明住處尋獲，並由高淑貞取│    100.12.28（本院卷第 │              │
 │  │        │回。                            │      86頁）              │              │
 │  │        │                                │    100.12.29（本院卷第 │              │
 │  │        │                                │      114頁）             │              │
 │  │        │                                │2.證人高淑貞之證述：      │              │
 │  │        │                                │  (1)警詢（100年度偵字第471│              │
 │  │        │                                │    0號卷第9至10頁）      │              │
 │  │        │                                │  (2)偵訊（同上偵卷第126 至│              │
 │  │        │                                │    127頁）               │              │
 │  │        │                                │3.證人霄芳村之證述：      │              │
 │  │        │                                │  (1)庭訊（本院卷第42頁）  │              │
 │  │        │                                │4.證人高淑貞立據之贓物認領│              │
 │  │        │                                │  保管單1紙（100年度偵字第│              │
 │  │        │                                │  4710號卷第48頁）        │              │
 │  │        │                                │5.被告指認之監視錄影器翻拍│              │
 │  │        │                                │  照、犯罪現場照片、贓物照│              │
 │  │        │                                │  片共10張（同上偵卷第51至│              │
 │  │        │                                │  53頁）                  │              │
 ├─┼────┼────────────────┼─────────────┼───────┤
 │17│100年7月│王俊明基於意圖為自己不法所有之竊│1.被告王俊明之供述：      │王俊明竊盜，累│
 │  │15日某時│盜犯意，於左列時間、地點，趁無人│  (1)警詢（100年度偵字第471│犯，處有期徒刑│
 │  ├────┤注意管理之際，以不明方式打破林田│    0號卷第35至36頁）     │貳月。        │
 │  │基隆市中│忠所有之CD-3307 號自用小客車駕駛│  (2)偵訊（同上偵卷第157頁 │              │
 │  │山區中山│座車窗玻璃，徒手竊取林田忠置於車│      ）                  │              │
 │  │一路西岸│內之現金200元、行動電話2具。嗣其│  (3)庭訊                  │              │
 │  │高架橋下│於上開竊盜行為為有偵查權限之機關│    100.12.27（本院卷第 │              │
 │  ├────┤或公務員發覺前，在基隆市警察局第│      43頁）              │              │
 │  │林田忠  │二分局正濱派出所查獲其附表編號26│    100.12.28（本院卷第 │              │
 │  │        │所示之竊盜行為時，主動向員警霄芳│      86頁）              │              │
 │  │        │村供承其此部分之竊盜行為，並接受│    100.12.29（本院卷第 │              │
 │  │        │裁判。                          │      115頁）             │              │
 │  │        │                                │2.證人林田忠之證述：      │              │
 │  │        │                                │  (1)警詢（100年度偵字第471│              │
 │  │        │                                │    0號卷第13頁）         │              │
 │  │        │                                │  (2)偵訊（同上偵卷第128至 │              │
 │  │        │                                │    129頁）               │              │
 │  │        │                                │3.證人霄芳村之證述：      │              │
 │  │        │                                │  (1)庭訊（本院卷第43頁）  │              │
 │  │        │                                │4.被告指認之犯罪現場照片2 │              │
 │  │        │                                │  張（100年度偵字第4710號 │              │
 │  │        │                                │  卷第54頁）              │              │
 ├─┼────┼────────────────┼─────────────┼───────┤
 │18│100年7月│王俊明基於意圖為自己不法所有之竊│1.被告王俊明之供述：      │王俊明侵入住宅│
 │  │21日上午│盜犯意，於左列時間、地點，趁無人│  (1)警詢                  │竊盜，累犯，處│
 │  │10時許  │注意管理之際，自未上鎖之大門，侵│    100.08.03（100年度偵│有期徒刑肆月。│
 │  ├────┤入阮文卿之住宅，徒手竊取阮文卿置│      字第4710號卷第27頁）│              │
 │  │基隆市中│於屋內之現金100 元。嗣其於上開竊│    100.08.17（同上偵卷 │              │
 │  │山區中山│盜行為為有偵查權限之機關或公務員│      第38頁）            │              │
 │  │一路73巷│發覺前，在基隆市警察局第二分局正│  (2)偵訊（同上偵卷第157頁 │              │
 │  │95號    │濱派出所查獲其附表編號26所示之竊│    ）                    │              │
 │  ├────┤盜行為時，主動向員警霄芳村供承其│  (3)庭訊                  │              │
 │  │阮文卿  │此部分之竊盜行為，並接受裁判。  │    100.12.27（本院卷第 │              │
 │  │        │                                │      44頁）              │              │
 │  │        │                                │    100.12.28（本院卷第 │              │
 │  │        │                                │      86頁）              │              │
 │  │        │                                │    100.12.29（本院卷第 │              │
 │  │        │                                │      115至116頁）        │              │
 │  │        │                                │2.證人阮文卿之證述：      │              │
 │  │        │                                │  (1)警詢（100年度偵字第471│              │
 │  │        │                                │    0號卷第15頁）         │              │
 │  │        │                                │3.證人霄芳村之證述：      │              │
 │  │        │                                │  (3)庭訊（本院卷第44頁）  │              │
 │  │        │                                │4.被告指認之犯罪現場照片2 │              │
 │  │        │                                │  張（100年度偵字第4710號 │              │
 │  │        │                                │  卷第55頁）              │              │
 ├─┼────┼────────────────┼─────────────┼───────┤
 │19│100年7月│王俊明基於意圖為自己不法所有之竊│1.被告王俊明之供述：      │王俊明竊盜，累│
 │  │21日中午│盜犯意，於左列時間、地點，趁無人│  (1)警詢（100年度偵字第471│犯，處有期徒刑│
 │  │12時許  │注意管理而吳育臨所有之5N-5537號 │    0號卷第36頁）         │貳月。        │
 │  ├────┤自用小客貨車車門未上鎖之際，徒手│  (2)偵訊（同上偵卷第157 頁│              │
 │  │基隆市中│打開車門，竊取吳育臨放置車內之黑│    ）                    │              │
 │  │山區中山│色手提袋1只（內有現金28000元、行│  (3)庭訊                  │              │
 │  │一路西岸│動電話1具、身份證、健保卡、金融 │    100.12.27（本院卷第 │              │
 │  │高架橋下│卡、信用卡、駕照各1張）嗣其於上 │      45頁）              │              │
 │  ├────┤開竊盜行為為有偵查權限之機關或公│    100.12.28（本院卷第 │              │
 │  │吳育臨  │務員發覺前，在基隆市警察局第二分│      86頁）              │              │
 │  │        │局正濱派出所查獲其附表編號26所示│    100.12.29（本院卷第 │              │
 │  │        │之竊盜行為時，主動向員警宵芳村供│      116至117頁）        │              │
 │  │        │承其此部分之竊盜行為，並接受裁判│2.證人吳育臨之證述：      │              │
 │  │        │。                              │  (1)警詢（100年度偵字第471│              │
 │  │        │                                │    0號卷第17頁）         │              │
 │  │        │                                │  (2)偵訊（同上偵129頁）   │              │
 │  │        │                                │3.證人霄芳村之證述：      │              │
 │  │        │                                │  (3)庭訊（本院卷第45頁）  │              │
 │  │        │                                │4.被告指認之犯罪現場照片4 │              │
 │  │        │                                │  張（100年度訴字第4710號 │              │
 │  │        │                                │  卷第56至57頁）          │              │
 ├─┼────┼────────────────┼─────────────┼───────┤
 │20│100年7月│王俊明基於意圖為自己不法所有之竊│1.被告王俊明之供述：      │王俊明侵入有人│
 │  │22日中午│盜犯意，於左列時間、地點，趁無人│  (1)警詢（100年度偵字第471│居住之建築物竊│
 │  │12時許  │注意管理之際，侵入上開有人居住建│    0號卷第38頁）         │盜，累犯，處有│
 │  ├────┤築物之休息室，徒手竊取江武崎置於│  (2)偵訊（同上偵卷第157頁 │期徒刑肆月。  │
 │  │基隆市中│屋內之黑色女用手提袋1 只（內有現│    ）                    │              │
 │  │山區新民│金500 元、衣物及佛珠1 串）。嗣其│  (3)庭訊                  │              │
 │  │路20號1 │於上開竊盜行為為有偵查權限之機關│    100.12.27（本院卷第 │              │
 │  │樓工廠休│或公務員發覺前，在基隆市警察局第│      45頁）              │              │
 │  │息室（有│二分局正濱派出所查獲其附表編號26│    100.12.28（本院卷第 │              │
 │  │入居住之│所示之竊盜行為時，主動向員警霄芳│      86頁）              │              │
 │  │建築物）│村供承其此部分之竊盜行為，並接受│    100.12.29（本院卷第 │              │
 │  ├────┤裁判。                          │      117頁）             │              │
 │  │江武崎  │                                │2.證人江武崎之證述：      │              │
 │  │        │                                │  (1)警詢（100年度訴字第471│              │
 │  │        │                                │    0號卷第19頁）         │              │
 │  │        │                                │  (2)偵訊（同上偵卷第133至 │              │
 │  │        │                                │    134頁）               │              │
 │  │        │                                │3.證人霄芳村之證述：      │              │
 │  │        │                                │  (1)庭訊（本院卷第45頁）  │              │
 ├─┼────┼────────────────┼─────────────┼───────┤
 │21│100年7月│王俊明基於意圖為自己不法所有之竊│1.被告王俊明之供述：      │王俊明竊盜，累│
 │  │25日中午│盜犯意，於左列時間、地點，趁無人│  (1)警詢                  │犯，處有期徒刑│
 │  │12時許  │注意管理之際，徒手竊取蕭丞佑置於│    100.08.03（100年度偵│貳月。        │
 │  ├────┤店內廚房後門臨道路面之牆上之咖啡│      字第4710號卷第27頁）│              │
 │  │基隆市中│色皮包1 只（內有現金7500元、身分│    100.08.08（同上偵卷 │              │
 │  │正區安一│證1 張）。嗣其於上開竊盜行為為有│      第31頁）            │              │
 │  │路42號「│偵查權限之機關或公務員發覺前，在│  (2)偵訊                  │              │
 │  │小文魯肉│基隆市警察局第二分局正濱派出所查│    100.10.19（100年度偵│              │
 │  │飯」    │獲其附表編號26所示之竊盜行為時，│      緝字第352號卷第29、 │              │
 │  ├────┤主動向員警霄芳村供承其此部分之竊│      35頁）              │              │
 │  │蕭丞佑  │盜行為，並接受裁判。            │    100.11.28（100年度偵│              │
 │  │        │                                │      字第4710號卷第157頁 │              │
 │  │        │                                │      ）                  │              │
 │  │        │                                │  (3)庭訊                  │              │
 │  │        │                                │    100.12.27（本院卷第 │              │
 │  │        │                                │      46頁）              │              │
 │  │        │                                │    100.12.28（本院卷第 │              │
 │  │        │                                │      86頁）              │              │
 │  │        │                                │    100.12.29（本院卷第 │              │
 │  │        │                                │      117頁）             │              │
 │  │        │                                │2.證人蕭丞佑之證述：      │              │
 │  │        │                                │  (1)警詢（100年度訴字第471│              │
 │  │        │                                │    0號卷第21至22頁）     │              │
 │  │        │                                │  (2)偵訊（同上偵卷第132至 │              │
 │  │        │                                │    133 頁）              │              │
 │  │        │                                │3.證人霄芳村之證述：      │              │
 │  │        │                                │  (3)庭訊（本院卷第46頁）  │              │
 │  │        │                                │4.被告指認之犯罪現場照片2 │              │
 │  │        │                                │  張（100年度訴字第4710號 │              │
 │  │        │                                │  卷第59頁）              │              │
 ├─┼────┼────────────────┼─────────────┼───────┤
 │22│100年7月│王俊明基於意圖為自己不法所有之竊│1.被告王俊明之供述：      │王俊明攜帶兇器│
 │  │27日上午│盜犯意，於左列時間、地點，趁無人│  (1)警詢（100年度偵字第380│逾越安全設備竊│
 │  │8時34分 │注意管理而柯國樑疏未將窗戶上鎖之│    6號卷第4至5頁）       │盜，累犯，處有│
 │  │許      │際，徒手打開窗戶，並以在路邊撿拾│  (2)偵訊（100年度偵字第471│期徒柒月。    │
 │  │        │之客觀上足以對人之生命、身體構成│    0號卷第157頁）        │              │
 │  │        │危險之兇器棍子1 支（未據扣案），│  (3)庭訊                  │              │
 │  │        │踰越窗戶之安全設備，伸入柯國樑住│   100.12.27（本院卷第  │              │
 │  ├────┤宅，勾取柯國樑置於屋內之皮包1 只│     37頁）               │              │
 │  │基隆市中│（內有現金約200 元、悠遊卡1 張、│   100.12.28（本院卷第  │              │
 │  │山區安一│香煙1 包），以此方式竊得柯國樑之│     86頁）               │              │
 │  │路20號  │財物，得手後，除現金200 元花用殆│   100.12.29（本院卷第  │              │
 │  ├────┤盡外，其餘物品連同兇器棍子均丟棄│     108頁）              │              │
 │  │柯國樑  │，嗣柯國樑發現失竊，經警調閱附近│2.證人柯國樑之證述：      │              │
 │  │        │路口監視器，發現攝有王俊明身影，│  (1)警詢（100年度偵字第380│              │
 │  │        │而查得上情。                    │   6號卷第9至10頁）       │              │
 │  │        │                                │  (2)偵訊（100年度偵字第371│              │
 │  │        │                                │    7號卷第64頁）         │              │
 │  │        │                                │3.證人霄芳村之證述：      │              │
 │  │        │                                │  (3)庭訊（本院卷第37頁）  │              │
 │  │        │                                │4.監視錄影器翻拍照片3張（ │              │
 │  │        │                                │  100年度偵字第3806號卷第 │              │
 │  │        │                                │  11頁）                  │              │
 ├─┼────┼────────────────┼─────────────┼───────┤
 │23│100年7月│王俊明基於意圖為自己不法所有之竊│1.被告王俊明之供述：      │王俊明竊盜，累│
 │  │27日上午│盜犯意，於左列時間、地點，趁無人│   (1)警詢                 │犯，處有期徒刑│
 │  │9時15分 │注意管理之際，徒手竊取掛防火巷門│     （100年度偵字第3806號│貳月。        │
 │  │許      │把上之皮包1只（內有現金約2000元 │     卷第5頁）            │              │
 │  ├────┤、行動電話1具、手表1只、金項鍊1 │   (2)偵訊（100年度字第4710│              │
 │  │基隆市中│條、金戒子1只、健保卡1張），得手│     號卷第157頁）        │              │
 │  │山區成功│後，除現金2000元花用殆盡外，其餘│   (3)庭訊                 │              │
 │  │二路151 │均丟棄，後王丹青經台北大鎮社區警│     100.12.27（本院卷第│              │
 │  │號1樓   │衛通知後尋回皮包1只。嗣王俊明於 │       36頁）             │              │
 │  ├────┤上開竊盜行為為有偵查權限之機關或│     100.12.28（本院卷第│              │
 │  │王丹青  │公務員發覺前，在基隆市警察局第二│       86頁）             │              │
 │  │        │分局正濱派出所查獲其他竊盜行為時│     100.12.29（本院卷第│              │
 │  │        │，主動向承辦員警供承其此部分之竊│       108頁）            │              │
 │  │        │盜行為，並接受裁判。            │2.證人王丹青之證述：      │              │
 │  │        │                                │  (1)警詢                  │              │
 │  │        │                                │    （100年度偵字第3806號 │              │
 │  │        │                                │    卷第7至8頁）          │              │
 │  │        │                                │  (2)偵訊                  │              │
 │  │        │                                │    （100年度偵緝字第355號│              │
 │  │        │                                │    卷第8至9頁）          │              │
 ├─┼────┼────────────────┼─────────────┼───────┤
 │24│100年7月│王俊明與身分年籍不詳綽號「阿草」│1.被告王俊明之供述：      │王俊明共同竊盜│
 │  │31日上午│之成年男子，基於意圖為自己不法所│  (1)警詢（100 年度偵字第39│，累犯，處有期│
 │  │11時10分│有之竊盜犯意聯絡，由王俊明騎乘所│    66號卷第15至16頁）    │徒刑月。    │
 │  │許      │有之QZ2-293 號輕型機車搭載真實姓│  (2)偵訊（100 年度字第4710│              │
 │  ├────┤名不詳綽號「阿草」之成年男子，於│    號卷第157頁）         │              │
 │  │基隆市中│左列時間、地點，趁無人注意管理而│  (3)庭訊                  │              │
 │  │正區新豐│劉柏偉所有之5782號自用小客車車門│    100.12.27（本院卷第 │              │
 │  │街137號 │未上鎖之際，由王俊明徒手打開車門│      37頁）              │              │
 │  │前      │，竊取劉柏偉放置車內之現金10900 │    100.12.28（本院卷第 │              │
 │  ├────┤元，阿草之成年男子則在旁把風，得│      86頁）              │              │
 │  │劉柏緯  │手後，換由「阿草」騎乘上開機車搭│    100.12.29（本院卷第 │              │
 │  │        │載王俊明離去。嗣劉柏緯發現失竊，│      109頁）             │              │
 │  │        │經警調閱附近路口監視器，發現攝有│2.證人劉柏緯之證述：      │              │
 │  │        │王俊明及「阿草」騎乘上開機車之身│  (1)警詢（100 年度偵字第39│              │
 │  │        │影，而查得上情。                │    66號卷第17至18頁）    │              │
 │  │        │                                │3.監視錄影器翻拍照片4張（ │              │
 │  │        │                                │  同上偵卷第5頁）         │              │
 ├─┼────┼────────────────┼─────────────┼───────┤
 │25│100年8月│王俊明基於意圖為自己不法所有之竊│1.被告王俊明之供述：      │王俊明竊盜，累│
 │  │2日上午 │盜犯意，於左列時間、地點，趁無人│  (1)警詢                  │犯，處有期徒刑│
 │  │10時40分│注意管理之際，以不詳方式打開何炘│    100.08.03（100年度偵│月。        │
 │  │許      │所有之3976-VN號自用小貨車車門， │      字第4710號卷第27頁）│              │
 │  ├────┤徒手竊取何炘放置車內之黑色手提袋│    100.08.08（同上偵卷 │              │
 │  │基隆市中│1只（內有現金6000元、皮夾1只、行│      第32頁）            │              │
 │  │正區中正│動電話3具、身分證、健保卡各1張、│  (2)偵訊（同上偵卷第157頁 │              │
 │  │路812號 │駕照2張）。嗣何炘發現失竊，經警 │    ）                    │              │
 │  │前      │調閱附近路口監視器，發現攝有王俊│  (3)庭訊                  │              │
 │  ├────┤明所有之車牌號碼QZ2-293號輕型機 │    100.12.27（本院卷第 │              │
 │  │何炘    │車，而查得上情，後該車停放於海洋│      47頁）              │              │
 │  │        │大學對面加油站，警循線逮找王俊明│    100.12.28（本院卷第 │              │
 │  │        │。                              │      86頁）              │              │
 │  │        │                                │    100.12.29（本院卷第 │              │
 │  │        │                                │      117至118頁）        │              │
 │  │        │                                │2.證人何炘之證述：        │              │
 │  │        │                                │  (1)警詢（100年度偵字第471│              │
 │  │        │                                │    0號卷第23至24頁）     │              │
 │  │        │                                │3.證人霄芳村之證述：      │              │
 │  │        │                                │  (1)庭訊（本院卷第47頁）  │              │
 │  │        │                                │4.監視錄影器翻拍照片3張（ │              │
 │  │        │                                │  100年度偵字第4710號卷第 │              │
 │  │        │                                │  60頁）                  │              │
 │  │        │                                │5.扣押物品（100年度偵字第 │              │
 │  │        │                                │  4828號卷第103頁         │              │
 ├─┼────┼────────────────┼─────────────┼───────┤
 │26│100年8月│王俊明基於意圖為自己不法所有之竊│1.被告王俊明之供述：      │王俊明竊盜，累│
 │  │3日上午 │盜犯意，於左列時間、地點，趁無人│  (1)警詢（100年度偵字第378│犯，處有期徒刑│
 │  │10時10分│注意管理而胡竹旻所有之5572-VN號 │    2號卷第6頁）          │月。        │
 │  │許      │自用小客車車門未上鎖之際，徒手打│  (2)偵訊（100年度偵字第471│              │
 │  ├────┤開車門，竊取胡竹旻放置車內之土黃│    0號卷第157頁）        │              │
 │  │基隆市仁│色腰包1只（內有現金1000元、皮夾1│  (3)庭訊                  │              │
 │  │愛區南榮│只、鑰匙3支、身分證、健保卡各1張│    100.12.27（本院卷第 │              │
 │  │路16-1號│、金融卡、駕照、信用卡各2張）， │      36頁）              │              │
 │  │前      │得手後，除現金1000元外，其餘物品│    100.12.28（本院卷第 │              │
 │  ├────┤均丟棄。嗣胡竹旻發現失竊，經警調│      86頁）              │              │
 │  │胡竹旻  │閱附近路口監視器，發現攝有王俊明│    100.12.29（本院卷第 │              │
 │  │        │身影，而查得上情，後胡竹旻經通知│      107至108頁）        │              │
 │  │        │後尋回皮夾1只、身分證、健保卡各 │2.證人胡竹旻之證述：      │              │
 │  │        │1張、駕照、金融卡各2張。        │  (1)警詢（100年度偵字第378│              │
 │  │        │                                │    2號卷第8至9頁）       │              │
 │  │        │                                │  (2)偵訊                  │              │
 │  │        │                                │    100.9.6（100年度偵字│              │
 │  │        │                                │      第3717號卷第60頁）  │              │
 │  │        │                                │    100.10.19（100年度偵│              │
 │  │        │                                │      緝字第352號卷第29、 │              │
 │  │        │                                │      31頁）              │              │
 │  │        │                                │3.監視錄影器翻拍照片、犯罪│              │
 │  │        │                                │  現場照片共3張（100年度偵│              │
 │  │        │                                │  字第3782號卷第11至12頁）│              │
 ├─┼────┼────────────────┼─────────────┼───────┤
 │27│100年8月│王俊明基於意圖為自己不法所有之竊│1.被告王俊明之供述：      │王俊明竊盜，累│
 │  │21日上午│盜犯意，於左列時間、地點、趁無人│  (1)警詢（100年度偵字第545│犯，處有期徒刑│
 │  │11時30分│注意管理而郭憶慧所有之AE3-028號 │    1號卷第6至7頁）       │月。        │
 │  │許      │普通重型機車鑰匙未拔之際，徒手轉│  (2)偵訊（100年度偵字第471│              │
 │  ├────┤動該鑰匙發動機車而竊取之用以代步│    0號卷第157頁）        │              │
 │  │基隆市仁│，嗣前揭機車之汽油用罄後，即將該│  (3)庭訊（本院卷第103頁） │              │
 │  │愛區崇安│機車丟棄於基隆市○○路旁，隨即向│2.證人郭憶慧之證述：      │              │
 │  │街40巷15│基隆市警察局第一分局延平街派出所│  (1)警詢                  │              │
 │  │號前    │員警楊智翔表示前揭機車係真實年籍│    100.8.22（100年度偵 │              │
 │  ├────┤不詳綽號「阿草」之成年男子所竊，│      字第5451號卷第8至9頁│              │
 │  │郭憶慧  │並帶警尋獲該機車，後由郭憶慧於10│      ）                  │              │
 │  │        │0 年8 月23日領回。嗣經基隆市警察│    100.8.23（同上偵卷第│              │
 │  │        │局第一局南榮路派出所員警調閱附近│      11至12頁）          │              │
 │  │        │路口監視器，發現攝有王俊明身影，│3.證人楊智翔之證述：      │              │
 │  │        │而查得上情。                    │  (1)庭訊（本院卷第100至102│              │
 │  │        │                                │    頁）                  │              │
 │  │        │                                │4.證人郭憶慧立據之基隆市警│              │
 │  │        │                                │  察局尋獲重機車AE3-028認 │              │
 │  │        │                                │  領保管單1紙（100年度偵字│              │
 │  │        │                                │  第5451號卷第13頁）      │              │
 │  │        │                                │5.監視錄影器翻拍照片4張（ │              │
 │  │        │                                │  同上偵卷第16至17頁）    │              │
 ├─┼────┼────────────────┼─────────────┼───────┤
 │28│100年8月│王俊明基於意圖為自己不法所有之竊│1.被告王俊明之供述：      │王俊明竊盜，累│
 │  │31日下午│盜犯意，於左列時間、地點，趁無人│  (1)警詢（100年度偵字第482│犯，處有期徒刑│
 │  │5時30分 │注意管理而簡明陽所有之1282-A號自│    8號卷第5至6頁）       │貳月。        │
 │  │許      │用小客車車門未上鎖之際，徒手打開│  (2)偵訊                  │              │
 │  ├────┤車門，竊取簡明陽放置車內之深咖啡│    100.11.28（100年度偵字│              │
 │  │基隆市中│色側背包1 只（內有紅包12個含現金│    第4710號卷第157頁）   │              │
 │  │山區中山│共2400元、印章2枚、發票2本、隨身│  (3)庭訊                  │              │
 │  │一路11號│碟2個、鑰匙1串），得手後，除現金│    100.12.27（本院卷第 │              │
 │  │「國華油│2400元花用殆盡外，其餘物品均丟棄│      47頁）              │              │
 │  │漆」前  │。嗣其於上開竊盜行為為有偵查權限│    100.12.28（本院卷第 │              │
 │  ├────┤之機關或公務員發覺前，在基隆市警│      86頁）              │              │
 │  │簡明陽  │察局第四分局中山派出莊英麒所查獲│    100.12.29（本院卷第 │              │
 │  │        │其附表編號31所示之竊盜行為時，主│      118至119頁）        │              │
 │  │        │動向員警供承其此部分之竊盜行為，│2.證人簡明陽之證述：      │              │
 │  │        │並接受裁判。                    │  (1)警詢（100年度偵字第482│              │
 │  │        │                                │    8號卷第9頁）          │              │
 │  │        │                                │  (2)偵訊（同上偵卷第94至95│              │
 │  │        │                                │    頁）                  │              │
 │  │        │                                │3.證人莊英麒之證述：      │              │
 │  │        │                                │  (1)庭訊（本院卷第47至48頁│              │
 │  │        │                                │    ）                    │              │
 │  │        │                                │4.犯罪現場勘驗照片4張（100│              │
 │  │        │                                │  年度偵字第4828號卷第15、│              │
 │  │        │                                │  18 頁）                 │              │
 ├─┼────┼────────────────┼─────────────┼───────┤
 │29│100年9月│王俊明基於意圖為自己不法所有之竊│1.被告王俊明之供述：      │王俊明竊盜，累│
 │  │14日中午│盜犯意，於左列時間、地點，趁無人│  (1)警詢（100年度偵字第482│犯，處有期徒刑│
 │  │12時30分│注意管理而陳威誌所有之4801-UY號 │    8號卷第6至7頁）       │月。        │
 │  │許      │自用小客車車門未上鎖之際，徒手打│  (2)偵訊                  │              │
 │  ├────┤開車門，竊取陳威誌放置車內之皮包│    100.11.28（100年度偵字│              │
 │  │基隆市中│1 只（內有現金500元、HTC牌行動電│    第4710號卷第157頁）   │              │
 │  │山區安一│話1具），得手後嗣被陳威誌發現， │  (3)庭訊                  │              │
 │  │路17號全│王俊明旋即逃離現場，之後除現金50│    100.12.27（本院卷第 │              │
 │  │國電子前│0元遭花用殆盡外，其餘物品丟棄。 │      48頁）              │              │
 │  ├────┤嗣陳威誌發現失竊，經警調閱附近路│    100.12.28（本院卷第 │              │
 │  │陳威誌  │口監視器，發現攝有王俊明身影，而│      86頁）              │              │
 │  │        │查得上情。                      │    100.12.29（本院卷第 │              │
 │  │        │                                │      119至120頁）        │              │
 │  │        │                                │2.證人陳威誌之證述：      │              │
 │  │        │                                │  (1)警詢（100年度偵字第482│              │
 │  │        │                                │    8號卷第11至12頁）     │              │
 │  │        │                                │  (2)偵訊（同上偵卷第95頁）│              │
 │  │        │                                │3.證人莊英麒之證述：      │              │
 │  │        │                                │  (1)庭訊（本院卷第48頁）  │              │
 │  │        │                                │4.犯罪現場勘驗照片4張（同 │              │
 │  │        │                                │  上偵卷第16、18頁）      │              │
 │  │        │                                │5.監視錄影器翻拍照片4張   │              │
 │  │        │                                │ （本院卷第53至54頁）     │              │
 ├─┼────┼────────────────┼─────────────┼───────┤
 │30│100年9月│王俊明基於意圖為自己不法所有之竊│1.被告王俊明之供述：      │王俊明竊盜，未│
 │  │19日晚上│盜犯意，於左列時間、地點，趁無人│  (1)警詢（100年度偵字第482│遂，累犯，應處│
 │  │7時30分 │注意管理而鄰居簡莉苓所有之CL-688│    8號卷第7頁）          │有期徒刑貳月。│
 │  │許      │7 號自用小貨車車門未上鎖之際，徒│  (2)偵訊（100年度偵字第471│              │
 │  ├────┤手打開車門進入車內，於著手竊取簡│    0號卷第157頁）        │              │
 │  │基隆市中│莉苓放置車內之財物，惟尚未得手之│  (3)庭訊                  │              │
 │  │山區中山│際，適因簡莉苓打開駕駛座車門而發│    100.12.27（本院卷第 │              │
 │  │一路7號 │覺，後簡莉苓質問王俊明，王俊明見│      49頁）              │              │
 │  │前      │狀隨即逃離現場，而未能得逞。嗣其│    100.12.28（本院卷第 │              │
 │  ├────┤於上開竊盜行為為有偵查權限之機關│      86頁）              │              │
 │  │簡莉苓  │或公務員發覺前，在基隆市警察局第│    100.12.29（本院卷第 │              │
 │  │        │四分局中山派出所查獲其附表編號31│      120頁）             │              │
 │  │        │所示之竊盜行為時，主動向員警莊英│2.證人簡莉苓之證述：      │              │
 │  │        │麒供承其此部分之竊盜行為，並接受│  (1)警詢（100年度偵字第482│              │
 │  │        │裁判。                          │    8號卷第13至14頁）     │              │
 │  │        │                                │3.證人莊英麒之證述：      │              │
 │  │        │                                │  (1)庭訊（本院卷第49頁）  │              │
 │  │        │                                │4.犯罪現場勘驗照片2張（100│              │
 │  │        │                                │  年度偵字第4828號卷第17頁│              │
 │  │        │                                │  ）                      │              │
 ├─┼────┼────────────────┼─────────────┼───────┤
 │31│100年9月│王俊明基於意圖為自己不法所有之竊│1.被告王俊明之供述：      │王俊明竊盜，累│
 │  │20日中午│盜犯意，於左列時間、地點，趁無人│  (1)警詢（100年度偵字第447│犯，處有期徒刑│
 │  │12時33分│注意管理而王妮惠所有之9990-EP號 │    1號卷第14至15頁）     │月。        │
 │  │許      │自用小客車車門未上鎖之際，徒手打│  (2)偵訊                  │              │
 │  ├────┤開車門，竊取王妮惠放置車內之皮包│    100.09.21（同上偵卷 │              │
 │  │基隆市中│1只（內有現金6萬餘元、存摺、支票│      第78至79頁）        │              │
 │  │山區中山│、帳單30餘本）及吳坤澤放置於車內│    100.11.28（100年度偵│              │
 │  │一路285 │之IPHONE廠牌行動電話1 具，得手後│      字第4710號卷第157頁 │              │
 │  │號前    │，除王俊明即花用現金1 萬餘元及行│      ）                  │              │
 │  ├────┤動電話外，其餘物品均丟棄（後由王│  (3)庭訊                  │              │
 │  │王妮惠  │妮惠尋回），又上開行動電話用至沒│    100.12.27（本院卷第 │              │
 │  │吳坤澤  │電後，亦即丟棄。嗣王妮惠、吳坤澤│      40至41頁）          │              │
 │  │        │發現失竊，經警調閱附近路口監視器│    100.12.28（本院卷第 │              │
 │  │        │，發現攝有王俊明身影，而查得上情│      86頁）              │              │
 │  │        │，王俊明於並同日晚上7時20分許， │    100.12.29（本院卷第 │              │
 │  │        │在基隆市○○路、仁二路口遭警方查│      112至113頁）        │              │
 │  │        │獲，並在其身上取出贓款46,600元。│2.證人王妮惠之證述：      │              │
 │  │        │                                │  (1)警詢（100年度偵字第447│              │
 │  │        │                                │    1號卷第23至24頁）     │              │
 │  │        │                                │  (2)偵訊（100年度偵緝字第 │              │
 │  │        │                                │    359號卷第9至10頁）    │              │
 │  │        │                                │3.證人吳坤澤之證述：      │              │
 │  │        │                                │  (1)警詢（100年度偵字第447│              │
 │  │        │                                │    1號卷第20至21頁）     │              │
 │  │        │                                │4.證人謝清賢之證述：      │              │
 │  │        │                                │  (1)庭訊（本院卷第41頁）  │              │
 │  │        │                                │5.基隆市警察局第四分局受理│              │
 │  │        │                                │  刑事案件報案三聯單1份（ │              │
 │  │        │                                │  100年度偵字第4471號卷第 │              │
 │  │        │                                │  28頁）                  │              │
 │  │        │                                │6.監視錄影器翻拍照片、犯罪│              │
 │  │        │                                │  現場照片及贓物照片共11張│              │
 │  │        │                                │  （同上偵卷第36至40頁）  │              │
 └─┴────┴────────────────┴─────────────┴───────┘